臺灣高等法院臺南分院刑事裁定
                                    111年度毒抗字第401號
抗  告  人
即  被  告  VU TRI TOI（武志向）




上列抗告人因聲請觀察勒戒案件，不服臺灣雲林地方法院中華民
國111年5月2日裁定（111年度毒聲字第70號）提起抗告，本院裁
定如下：
    主  文
抗告駁回。
    理  由
一、本件抗告意旨略以：抗告人未曾施用第二級毒品，為此提起
    抗告。
二、原裁定意旨略以：抗告人即被告於民國109年12月15日12時
    許，在某友人住處（地址不詳），以將摻有甲基安非他命之
    咖啡包沖泡飲用方式，施用第二級毒品甲基安非他命1次。
    經臺灣雲林地方檢察署檢察官，依毒品危害防制條例第20條
    第1 項，聲請裁定送觀察勒戒，於法並無不合。又被告前未
    曾因施用毒品案件，經法院裁定送觀察勒戒，有台灣高等法
    院被告前案紀錄表附卷可參，且其為越南籍人士，曾於100
    年5月間行方不明迄109年12月間，並因另案經法院宣告驅逐
    出境，又否認施用毒品犯行，難以期待其可自行配合治療、
    戒除毒癮，是本案檢察官逕向法院聲請觀察、勒戒，其裁量
    並無重大明顯瑕疵，應屬檢察官職權之適法行使，乃依聲請
    裁定送觀察勒戒等旨。
三、按犯毒品危害防制條例第10條施用第一級、第二級毒品罪者
    ，檢察官應聲請法院裁定，或少年法院（地方法院少年法庭
    ）應先裁定，令被告或少年入勒戒處所觀察、勒戒，其期間
    不得逾2月。毒品危害防制條例第20條第1 項定有明文。
四、經查：
  ㈠被告固否認有施用第二級毒品之事實，惟被告基於施用第二
    級毒品甲基安非他命之犯意，於109年12月15日12時許，在
    某友人住處，以將摻有甲基安非他命之咖啡包沖泡飲用方式
    ，施用第二級毒品甲基安非他命1次，嗣於109年12月16日為
    警採尿送驗，經送檢驗結果呈安非他命及甲基安非他命陽性
    反應等情，有當日警詢筆錄、勘察採證同意書、偵辦毒品案
    真實姓名與代號對照表、尿液採驗作業管制紀錄、立人醫事
    檢驗所濫用藥物尿液檢驗報告、正修科技大學超微量研究科
    技中心尿液檢驗報告各1份在卷可憑，且經被告於109年12月
    16日警詢時自白不諱，此亦經原審勘驗被告警詢錄音錄影光
    碟明確，並製有勘驗筆錄附卷可參，堪認被告確有施用甲基
    安非他命之犯行無訛。從而原審以被告有上揭施用毒品犯行
    ，裁定送勒戒處所觀察、勒戒，其認事用法，並無不合。
  ㈡抗告意旨雖以前揭情詞置辯，惟上開尿液檢驗報告，均以液
    相層析串聯式質譜法進行確認檢驗，不致發生偽陽性反應，
    自屬可信，且經正修科技大學超微量研究科技中心，先後以
    酵素免疫分析法（EIA ）、液相層析串聯式質譜法（LC/MS/
    MS）確認檢驗結果，確呈甲基安非他命陽性反應，其中安非
    他命檢出濃度為3160ng/ml、甲基安非他命檢出濃度為48120
    ng/ml（依規定甲基安非他命濃度超過500ng/ml且安非他命
    濃度超過100 ng/ml 即可判定陽性），有上述尿液檢驗報告
    在卷可憑，顯見被告尿液中檢出之安非他命及甲基安非他命
    之濃度已高於閾值甚多，本件既經液相層析串聯式質譜儀作
    藥物及其代謝產物之定性及定量分析，即可排除偽陽性反應
    之可能；又尿液檢驗係得以反覆驗證而不會產生誤差之科學
    技術，亦足可作為被告有施用第二級毒品甲基安非他命之證
    據，此項證據具有直接且主要之證明力。
  ㈢被告於原審雖辯稱不知所施用之咖啡包為毒品云云，惟經原
    審勘驗被告警詢錄音、錄影之結果，被告於採尿當日（即10
    9年12月16日）警詢時，已向警方自承：我曾經有施用過毒
    品，但已經很久了，最近4、5個月朋友聚會時我有施用毒品
    ，我是施用咖啡包；我最後1次施用毒品的時間是昨天中午
    ，在朋友山上的家施用咖啡包，我是用泡的，我不知道是第
    幾級毒品等語，顯然已坦承施用毒品犯行，並未辯稱其不知
    悉飲用之咖啡包含有毒品成分。另依被告所述，其顯然有施
    用毒品之經驗，應無不能辨別一般咖啡包與毒品咖啡包之理
    ，況依被告於原審所陳稱：提供咖啡包給我的人，我跟他不
    熟，他是朋友介紹我認識的，他沒有向我收錢，我以為是越
    南咖啡云云，惟甲基安非他命毒品價格昂貴，提供者與被告
    並無相當交情，卻未向被告收取費用，已非合理，更難想像
    提供者有向被告隱瞞該咖啡包含有甲基安非他命成分之必要
    ，是被告嗣後經警方提示尿液檢驗呈甲基安非他命毒品陽性
    反應之結果，才改口辯稱上情，自難採信。
  ㈣綜上所述，原審法院依臺灣雲林地方檢察署檢察官之聲請，
    裁定應將被告送勒戒處所施以觀察、勒戒，經核於法尚無不
    合。抗告意旨空言辯稱其未施用毒品，請求撤銷原裁定，為
    無理由，應予駁回。
五、據上論結，應依刑事訴訟法第412條，裁定如主文。
中　　華　　民　　國　　111 　年　　5 　　月　　20　　日
                  刑事第七庭    審判長法  官  吳勇輝　　
                                      法  官  黃國永　　
                                      法  官  吳錦佳
以上正本證明與原本無異。
不得再抗告。
　　　　　　　　　　　　　　　　　　　書記官　王杏月　　
中　　華　　民　　國　　111 　年　　5 　　月　　20　　日